【裁判字號】    89,自,678
【裁判日期】    891206
【裁判案由】    業務過失重傷害
【裁判全文】
臺灣臺北地方法院刑事判決                          八十九年度自字第六七八號
    自  訴  人  乙○○
    代  理  人  劉哲睿  律師
    被      告  丙○○
右列被告因業務過失重傷害案件，經自訴人提起自訴，本院判決如左：
    主  文
丙○○無罪。
    理  由
一、自訴意旨：如自訴狀所載（如附件），因認被告丙○○涉有刑法業務過失致重傷
    害罪嫌。
二、按犯罪事實應依證據認定之，無證據不得推定其犯罪事實；又不能證明被告犯罪
    者，應諭知無罪之判決，刑事訴訟法第一百五十四條、第三百零一條第一項分別
    定有明文。又以被害人之陳述為認定犯罪之依據時，必其陳述並無瑕疵，且就其
    他方面調查，又與事實相符，始能認有證據能力，最高法院六十一年臺上字第三
    ０九九號著有判例可資參照。所謂無瑕疵，係指被害人所為不利被告之陳述，與
    社會上一般生活經驗或卷存其他客觀事實並無矛盾而言，至所謂就其他方面調查
    認與事實相符，非僅以所援用之旁證足以證明被害結果為已足，尤須綜合一切積
    極佐證，除認定被告確為加害人之可能外，在推理上無從另為其他合理原因之假
    設，有不合於此，即不能以被害人之陳述做為論斷之證據。且刑事訴訟上證明之
    資料，無論其為直接或間接證據，均須達於通常一般之人均不致有所懷疑，而得
    確信其為真實之程度，始得據為有罪之認定，若其關於被告是否犯罪之證明未能
    達此程度，而有合理性懷疑之存在，致使無從形成有罪之確信，即不得遽為不利
    被告之認定，亦有最高法院七十六年臺上字第四九八六號判例足稽。
三、自訴人認被告丙○○涉有刑法業務過失致重傷害罪嫌，無非係以被告為博仁綜合
    醫院（下稱博仁醫院）之醫師，而博仁醫院對自訴人出具之八十八年度體檢報告
    上對自訴人Ｘ光檢查與理學檢查肺臟二項分別標示「正常」及「無明顯異常」等
    語，而體檢報告後有被告丙○○醫師之印章具名，致被告信其專業而延誤肺癌之
    醫治等語為其依據，並提出博仁醫院體健報告、Ｘ光片影本等件以為證據。訊據
    被告丙○○自始堅決否認有上開過失行為，辯稱；伊係博仁醫院家庭醫學科醫師
    ，博仁醫院經公開招標標得輔仁大學八十八年度健康檢查工作，惟自訴人之體檢
    自始非其經手檢查問診，Ｘ光片亦非其拍攝與判讀，至體檢報告後其名義之印章
    非其所蓋印，乃醫院行政人員為方便作業而使用，自訴人因該印章誤認伊係其診
    療醫師而提起本件自訴，顯有誤會等語。
四、經查：
（一）自訴人於本院審理中當庭自承：「（問：肺部及胸部係何人檢查？）我不知是
      何人檢查的」「我不記得當天（即體檢當日）的情形，究竟是那位醫生替我問
      診，我也不記得。我是根據檢查報告上的醫生具章提出自訴」等語（見本院八
      十九年八月三十日訊問筆錄）。足徵本案首應審究被告是否自訴人指摘事項之
      負責醫師。
（二）質諸證人即博仁醫院健檢中心主任丁○○到庭結證稱：「我負責博仁醫院體健
      方面之行政事宜，有關體檢報告會送到體檢部新設電腦部，我也是主管，體檢
      報告由行政人員蓋醫生章，、、因為醫生比較忙，就由我們在檢查報告上蓋醫
      生章；因醫生有二、三位就選其中之一位代表蓋章，而蓋章之醫師只是代表他
      有參加體檢，但不表示他對所有之人員體檢均有參加；被告的章行政人員都有
      」「輔仁大學八十八年度體檢由我們醫院標到，共六千人，我們分四天作完，
      每次體檢都有三位以上醫生參加，蔡醫生（及被告）四天都有參加」「（問：
      蔡醫生有無負責Ｘ光檢查？）他只負責最後的問診。（問：自訴人的Ｘ光檢查
      是由何人檢查與判讀？）是由另一位內科醫生甲○○負責，這是我在醫院確定
      查證過的」等語在卷（見本院八十九年十月二十五日訊問筆錄），並有自訴人
      輔仁大學學生健康資料卡附卷可佐，揆此，被告顯非自訴人指摘事項之體檢醫
      師，實已灼然；被告辯稱，自訴人因體健報告後顯示之被告印章，致誤以被告
      為其檢查與判讀之醫師等語，應非虛妄，堪予信實。綜上所述，被告非自訴人
      之檢查醫生，縱亦屬自訴人體檢當日該醫院體檢部在場之醫師，然究與自訴人
      指摘因博仁醫院之醫師對其Ｘ光檢查之判讀之疏失而致其延誤醫治一節，無何
      相當之因果關係，自訴人指訴被告涉嫌過失致重傷害云云，容有誤會。此外，
      復查無其他積極證據足資認定被告涉有自訴人所指之犯行，既不能證明被告犯
      罪，依法自應為無罪之諭知。
五、本件被告丙○○既經判處無罪，則自訴人於本案言詞辯論終結前，以言詞追加案
    外人甲○○為被告，即非屬與本案相牽連之案件或本罪之誣告罪，而無由允許，
    併此敘明。
據上論斷，應依刑事訴訟法第三百四十三條、第三百零一條第一項，判決如主文。
中      華      民      國      八十九    年      十二    月    六      日
                                      臺灣臺北地方法院刑事第四庭
              法  官  段  景  榕
右正本證明與原本無異。
如不服本判決，應於判決送達後十日內，向本院提出上訴狀。
                                          書記官  呂  淑  芳
中      華      民      國      八十九    年      十二    月    六      日


司法院資訊處製作；財團法人民間司法改革基金會備份。
